最高法院刑事判決                                八十七年度台非字第三九二號
    上 訴 人  最高法院檢察署檢察總長
    被    告  甲○○
右上訴人因被告違反電信法案件，對於台灣板橋地方法院中華民國八十六年六月十三
日第一審確定判決（八十六年度訴字第二○一號，起訴案號：台灣板橋地方法院檢察
署八十五年度偵字第二三三六五號），認為違法，提起非常上訴，本院判決如左：
    主  文
原判決關於違背法令部分撤銷。
    理  由
非常上訴理由稱：「按關於沒收規定，其他法律或刑法分則有特別規定者，應優先於
刑法總則第三十八條沒收規定之適用。貴院著有七十九年台上字第五一三七號判例。
又犯電信法第五十六條至五十八條之罪者，其電信器材，不問屬於犯人與否，沒收之
，電信法第六十條定有明文。本件判決既認被告連續意圖為自己不法利益，以無線方
法盜用他人電信設備通訊，依電信法第五十六條第一項判處被告有期徒刑五月，緩刑
二年，則關於扣案之行動電話機乙支，自應優先適用電信法第六十條之規定沒收之，
乃竟認該電話機乙支雖係被告供犯罪所用之物，惟既非屬於被告所有，自無從宣告沒
收云云，揆諸首開說明，顯屬違背法令。案經確定，爰依刑事訴訟法第四百四十一條
、第四百四十三條，提起非常上訴，以資糾正。」等語。
本院按判決不適用法則者，為違背法令，刑事訴訟法第三百七十八條定有明文。而關
於沒收規定，其他法律或刑法分則有特別規定者，應優先於刑法總則第三十八條沒收
規定之適用，本院復著有七十九年台上字第五一三七號判例可供參照。本件原判決以
被告甲○○於民國八十五年九月下旬，在台北縣板橋市○○○路「電影城」戲院拾得
劉麗娟所申請使用，並已由不詳姓名之人完成盜拷之000000000號行動電話
機一具，竟意圖為自己不法之所有，將之侵占入己，並基於為自己不法利益之概括犯
意，於同年十、十一月間，在台北縣樹林鎮等地，連續擅自使用該行動電話機撥打電
話十數次，嗣於八十五年十一月十日下午七時五十九分許，在台北市○○街與開封街
口為警查獲，扣得上開行動電話機一具等情，因而適用修正前電信法第五十六條第一
項（按原審判決後，電信法業經於八十七年六月十七日修正公布）、刑法第三百三十
七條依牽連關係從一重之修正前電信法第五十六條第一項論處被告罪刑。惟查犯電信
法（修正前）第五十六條至第五十八條之罪，其電信器材不問屬於犯人與否，沒收之
，為修正前電信法第六十條所明定。原判決既依牽連關係從一重依電信法（修正前）
第五十六條第一項論處被告罪刑，對扣案之該行動電話機，自應依電信法第六十條（
修正前）之規定諭知沒收，原判決竟以「扣案之行動電話機乙支，雖係被告供犯罪所
用之物，惟既非屬於被告所有，自無從宣告沒收」云云，而未予沒收之諭知，自有判
決不適用法則之違背法令，案經確定，非常上訴意旨執以指摘，洵有理由，惟原判決
尚非於被告不利，應由本院將其關於違背法令部分撤銷，以資糾正。
據上論結，應依刑事訴訟法第四百四十七條第一項第一款前段，判決如主文。
中      華      民      國    八十七    年     十二     月      九      日
                              最高法院刑事第三庭
                                  審判長法官  莊  來  成
                                        法官  呂  潮  澤
                                        法官  謝  俊  雄
                                        法官  白  文  漳
                                        法官  蘇  振  堂
      右正本證明與原本無異
                                              書  記  官
中      華      民      國    八十七    年     十二     月     十四     日
